# 求助陈版主，关于长投减值测试问题

提问人：ybycpv 时间：2022-04-07 11:17:53
求助陈版主：
1 、对于不具有控制权的长投，因为母公司没有被投资单位的经营控制权，则母公司是否对该长投就没有在用价值呢？此时长期投资的可回收金额就仅只能通过公允价值扣除处置费用来测算呢？ 2 、[size=18.6667px]对于不具有控制权的长投，由于公允价值是假设站在一般市场参与者角度考虑，所以就算母公司[size=18.6667px]历史年度没有发生过利润分红，是否还是可以按市场分红政策采用分红现金流模型估算其公允价值呢？由于母公司对长投单位没有控制权，所以不能采用企业自由现金流模型等其他类型的收益法评估[size=18.6667px]不具有控制权的长投的公允价值呢？但可以采用市场法或基础法评估不具有控制权的长投的公允价值呢？
3 、由于准则并没有对活跃地房地产交易市场进行详细描述。参考国际会计准则的要求，对应该投资性房地产交易市场为带租约出售的房地产交易市场和房地产租赁市场。如果当地目前带租约出售的与投资性房地产面积相差不大的房地产项目交易活跃，则可以通过最优的市场法评估其公允价值。如果当地目前带租约出售的房地产项目较少，尤其是大面积租赁租约的房地产项目几乎没有成交案例，而类似房地产的租赁市场非常活跃，且租赁市场状况近期未发生重大变化，则可以考虑其一般市场参与者的最佳用途通过收益法评估其公允价值，而不能采用市场法评估取公允价值呢？

回答人：chenyiwei
1 、在用价值是未来现金流量的现值，与是否对被投资企业具有控制权无关。所以对于联营企业的股权投资仍有在用价值。股权投资的在用价值理论上是其各期每年分配的现金股利的折现值。
2 、“市场分红政策”理论上并不存在。如果采用未来现金流量折现，需采用其他方式估计其未来现金流量。
3 、也可以这样理解。投资性房地产按租金现值估计其公允价值是允许的。